

PROFIL

Ambitny, komunikatywny, ceniący dobrą pracę zespołową, ale także chętnie podejmujący samodzielne wyzwania.

Na początku swojej kariery zawodowej zdobyłem już doświadczenie w pracy zarówno z back-endem jak i front-endem.

Obecnie rozwijam się w kierunku tworzenia dynamicznych stron i aplikacji internetowych. Praca w szczególności z wykorzystaniem biblioteki ReactJS sprawia mi najwięcej przyjemności. W tej dziedzinie programowania czuję się najlepiej.

Dbający o szczegóły, zawsze skłonny do doskonalenia swoich umiejętności.

Wymagające zadania zdecydowanie nie są mi obce.

Jeśli chcesz dowiedzieć się o mnie więcej, zajrzyj do mojego portfolio (link poniżej). Zapraszam do kontaktu!

UMIEJĘTNOŚCI

ReactJS • HTML 5 • CSS 3 • SASS

JavaScript • C# • Bootstrap

ASP.NET MVC 5 • EntityFramework

VSCode • GitHub • NPM • MySQL

KONTAKT



+48 691 082 823



lukasz.kot@hotmail.com



www.linkedin.com/in/kot-lukasz

PORTFOLIO & REPO



www.lukaszkot.biz



www.github.com/lkot

JEZYKI

Angielski - C2 • Hiszpański - A2

Rosyjski - Al · Polski - Ojczysty

ZAINTERESOWANIA

Nauka języków obcych

(Obecnie doskonalę język hiszpański)

Triation • Web development

ŁUKASZ KOT

JUNIOR FRONTEND DEVELOPER

WYKSZTAŁCENIE

UNIWERSYTET ZIELONOGÓRSKI | 2012 ~ 2017

Absolwent Informatyki ze specjalizacją Sieciowe Systemy Informatyczne.

AKADEMIA LEONA KOŹMIŃSKIEGO | WARSZAWA | 2020 ~ OBECNIE

Weekendowe zdalne studia magisterskie na kierunku Master in Management. Studia prowadzone w całości w j. angielskim ze specjalizacją Project Management.

DOŚWIADCZENIE

JUNIOR SOFTWARE DEVELOPER

Systemy Informatyczne catsSoft

Marzec 2017 ~ Wrzesień 2017 oraz Sierpień 2020 ~ Obecnie

- Tworzenie interfejsów graficznych użytkownika z wykorzystaniem biblioteki ReactJS.
- Tworzenie funkcjonalności aplikacji w oparciu o framework **ASP.NET MVC 5** wraz z technologiami takimi jak **HTML 5**, **CSS 3**, **Bootstrap oraz EntityFramework**.
- Wrzesień 2017 ~ Październik 2019 Ponad dwuletni pobyt w Australii.
 (Praca w branżach niezwiązanych z IT, m.in. jako kelner w Ayers Rock Resort, Yulara.)

PROJEKTY

KrewSystem - aplikacja zrealizowana w ramach pracy inżynierskiej.

Aplikacja KrewSystem jest rozwinięciem funkcjonującego systemu Centrum Krwiodawstwa i Krwiolecznictwa w Zielonej Górze poprzez implementację portalu internetowego do obsługi krwiodawców. Aplikacja dedykowana jest dla oddziałów terenowych RCKiK w województwie Lubuskim zlokalizowanych w 5 innych miastach.

Wykorzystane technologie, frameworki i biblioteki: ASP.NET MVC 5, HTML5, CSS3, Bootstrap, EntityFramework oraz Transact-SQL.



Ze względu na prawa autorskie nie mogę udostępnić kodu źródłowego pozostałych projektów. Jednakże na mojej stronie dostępne jest krótkie wideo pokazujące funkcjonalność w praktyce m.in. aplikacji KrewSystem.Sms.

Oficjalna strona internetowa firmy Systemy Informatyczne catsSoft.

Responsywna strona internetowa z możliwością wyświetlania w 3 językach. Utworzona z wykorzystaniem takich narzędzi jak : **ReactJS**, **HTML5 & CSS3**.



https://github.com/lkot/catssoft-webpage



https://catssoft.pl/

Lukaszkot.biz - moja własna strona internetowa / portfolio.

W pełni responsywna strona internetowa zrealizowana przy użyciu bibliotek i technologii takich jak **ReactJS**, **HTML5**, **CSS3** & **Bootstrap**.



https://github.com/lkot/portfolio-website/

CERTYFIKATY & KURSY

TOEIC (Test of English of International Communication, 02/2020) - poziom C2.

IELTS (International English Language Testing System, 05/2017) - **poziom C1**.

Szkolenia Altkom Akademii (Sierpień 2014):

- 70-483: Programming in C#.
- 70-511: Windows Applications Development with Microsoft .NET Framework 4.

Wyrażam zgodę na przetwarzanie moich danych osobowych przez NAZWA FIRMY w celu prowadzenia rekrutacji na aplikowane przeze mnie stanowisko.